臺灣高等法院臺中分院刑事裁定
110年度聲字第2914號
聲  請  人  臺灣高等檢察署臺中檢察分署檢察官     
受  刑  人  龔寶霖



上列聲請人因受刑人數罪併罰有二裁判以上，聲請定其應執行之
刑（聲請案號：110年度執聲字第1389號），本院裁定如下：
    主  文
龔寶霖犯附表所示各罪所處之刑，應執行有期徒刑參年柒月。
    理  由
一、聲請意旨略以：受刑人龔寶霖因詐欺數罪，先後經判決確定
    如附表，數罪中雖有刑法第50條第1 項但書所列之情形，惟
    受刑人已請求檢察官聲請定應執行刑，應依刑法第50條第2 
    項、第53條、第51條第5 款規定，定其應執行之刑，爰依刑
    事訴訟法第477 條第1 項聲請裁定等語。
二、按行為後法律有變更者，適用行為時之法律，但行為後之法
    律有利於行為人者，適用最有利於行為人之法律，刑法第2
    條第1項定有明文。本件受刑人為附表編號2 行為後，刑法
    第50條業已於民國102 年1 月23日修正公布，並於同年月25
    日生效施行，修正前刑法第50條規定：「裁判確定前犯數罪
    者，併合處罰之。」，修正後刑法第50條則規定：「（第一
    項）裁判確定前犯數罪者，併合處罰之。但有下列情形之一
    者，不在此限：一、得易科罰金之罪與不得易科罰金之罪。
    二、得易科罰金之罪與不得易服社會勞動之罪。三、得易服
    社會勞動之罪與不得易科罰金之罪。四、得易服社會勞動之
    罪與不得易服社會勞動之罪。（第二項）前項但書情形，受
    刑人請求檢察官聲請定應執行刑者，依第51條規定定之。」
    經比較新舊法結果，法院裁定定應執行刑時，未必減免受刑
    人之刑期，而修正前刑法剝奪受刑人原得自行決定是否聲請
    定執行刑之權利，屬不利於受刑人，自應適用新法之規定，
    為得否定其應執行刑之依據。準此，合於數罪併罰之數罪，
    其中有得易科罰金之罪與不得易科罰金之罪，須經受刑人請
    求檢察官聲請，始得依第刑法第51條第5款之規定定其應執
    行之刑。
三、次按，裁判確定前犯數罪者，併合處罰之；數罪併罰，有二
    裁判以上者，依刑法第51條之規定，定其應執行之刑；又宣
    告多數有期徒刑，於各刑中之最長期以上，各刑合併之刑期
    以下定其刑期，但不得逾30年。刑法第50條第1 項前段、第
    53條、第51條第5 款分別定有明文。又數罪併罰之定應執行
    之刑，係出於刑罰經濟與責罰相當之考量，並非予以犯罪行
    為人或受刑人不當之利益，為一種特別的量刑過程，相較於
    刑法第57條所定科刑時應審酌之事項係對一般犯罪行為之裁
    量，為定應執行刑之宣告，乃對犯罪行為人本身及所犯各罪
    之總檢視，除應考量行為人所犯數罪反應出之人格特性，並
    應權衡審酌行為人之責任與整體刑法目的及相關刑事政策，
    在量刑權之法律拘束性原則下，依刑法第51條第5 款之規定
    ，採限制加重原則，以宣告各刑中之最長期為下限，各刑合
    併之刑期為上限，但最長不得逾30年，資為量刑自由裁量權
    之外部性界限，並應受法秩序理念規範之比例原則、平等原
    則、責罰相當原則、重複評價禁止原則等自由裁量權之內部
    抽象價值要求界限之支配，以使輕重得宜，罰當其責，俾符
    合法律授與裁量權之目的，以區別數罪併罰與單純數罪之不
    同，兼顧刑罰衡平原則（最高法院100年度臺抗字第440 號
    刑事裁定意旨參照）。
四、經查：受刑人所犯如附表所示之罪，經臺灣臺中地方法院及
    本院先後判處如附表所示之刑確定，有各該案件判決及臺灣
    高等法院被告前案紀錄表在卷可查。又受刑人所犯如附表編
    號1 所示之罪，乃得易科罰金、得易服社會勞動之罪，附表
    編號2 所示之罪則屬不得易科罰金、不得易服社會勞動之罪
    ，依刑法第50條第1 項但書，原不得併合處罰，惟受刑人於
    民國110 年11 月8 日向檢察官聲請定應執行刑，此有臺灣
    臺中地方檢察署刑法第50條第1 項但書案件是否請求定應執
    行刑調查表影本1 份在卷可憑（本院卷第9頁），故本院認
    檢察官聲請定其應執行之刑為合法正當，應予准許。爰審酌
    受刑人所犯如附表各罪之整體犯罪非難評價、各行為所侵害
    法益之專屬性或同一性、數罪對法益侵害之加重效應、罪數
    所反映之受刑人人格特性與犯罪傾向、社會對此部分犯罪行
    為處罰之期待，並考量自由裁量之範圍，應受實現刑罰公平
    性，裁量時應遵守之比例原則、公平正義原則等內部性界限
    ，以及本院以書面通知受刑人就本件定應執行事件，得具狀
    陳述意見，經受刑人表示：無意見等語，此有陳述意見調查
    表1份在卷可憑等等一切情形，合併定其應執行之刑如主文
    所示。
五、爰依刑事訴訟法第477條第1項，刑法第50條第2項、第53條
    、刑法第51條第5款，裁定如主文。
中　　華　　民　　國　　110 　年　　12　　月　　21　　日
            刑事第一庭  審判長法　官　江  德  千
                              法  官　簡  源  希
                              法  官　高  增  泓
以上正本證明與原本無異。
不得抗告。 
                              書記官　黃  美  珍
　　　　　　　　　　　　　　　
中　　華　　民　　國　　110 　年　　12　　月　　21　　日
附表：受刑人龔寶霖定應執行刑案件一覽表
編號  1 2 以下空白 罪名  國家安全法 逃避檢查罪 詐欺  宣告刑  有期徒刑2月 有期徒刑3年6月  犯罪日期  104年3月中旬某日 99年9月某日起 至100年9月20日  偵查(自訴)機關年度及案號  臺中地檢107年度偵字第33968號 臺中地檢107年度偵字第25415號  最 後 事 實 審 法 院 臺中地院 臺中高分院   案 號 108年度易字 第3365號 110年度上易字 第778號   判決日 期 109年2月19日 110年10月19日  確定 判決 法 院 臺中高分院 臺中高分院   案 號 109年度上易字 第678號 110年度上易字 第778號   判決確定日 期 109年6月19日 110年10月19日  是否為得易科罰金、得易服社會勞動之案件  均是 均否  備註  臺中地檢109年度執字第10923號（假釋尚未期滿） 臺中地檢110年度執字第12677號